【裁判字號】    90,上易,172
【裁判日期】    900320
【裁判案由】    傷害等
【裁判全文】
臺灣高等法院臺南分院刑事判決          九十年度上易字第一七二號  Ｇ
      上  訴  人
      即  被  告  乙  ○  ○
右上訴人因傷害等案件，不服臺灣臺南地方法院八十九年度易字第二一一０號中華民
國八十九年十二月十二日第一審判決（起訴案號：臺灣臺南地方法院檢察署八十九年
度偵字第八０七０號），提起上訴，本院判決如左：
      主      文
上訴駁回。
      事      實
一、乙○○與甲○○係夫妻，雙方感情不睦，乙○○於八十九年五月三十日下午四時
    許，在臺南縣仁德鄉○○村○○○街二四巷三號住處，因向甲○○索取新臺幣二
    十萬元遭拒，竟心生不滿，基於傷害之犯意，出拳毆打甲○○，致甲○○受有左
    耳外傷性鼓膜穿孔之傷害。又乙○○於甲○○被毆打而逃出屋外之際，竟另行起
    意，在甲○○身後喊叫「要打死你」等語，恐嚇甲○○，致甲○○心生畏懼。
二、案經甲○○訴由臺南縣警察局歸仁分局報請臺灣臺南地方法院檢察署檢察官偵查
    起訴。
    理      由
一、訊之上訴人即被告乙○○固坦承於右揭時地確有傷害告訴人甲○○及對甲○○喊
    「要打死你」等語，惟矢口否認有何恐嚇犯行，辯稱：伊當時講氣話，並無恐嚇
    之意云云。
二、經查右揭犯罪事實業據甲○○於警訊及偵查中指述綦詳，復有國立成功大學醫學
    院附設醫院診斷證明書壹紙在卷可稽。再查，被告毆打甲○○致其受有左耳外傷
    性鼓膜穿孔之傷害，在甲○○逃出屋外之時，在甲○○身後喊叫「要打死你」等
    語，顯有恐嚇之意，而甲○○亦因而心生畏懼乙節，亦據甲○○於警訊指述明確
    。綜上所述，被告自白部分，核與事實相符，而其所辯，無恐嚇之意則顯係事後
    畏罪卸責之詞，不足採信。本件事證明確，被告犯行，洵堪認定。
三、查乙○○係甲○○之夫，竟因向甲○○索款不著心生不滿，基於傷害之犯意，出
    拳毆打甲○○，致甲○○受傷；又另行起意，對甲○○喊叫「要打死你」等語，
    恐嚇甲○○，致甲○○心生畏懼。核其所為，係分犯刑法第二百七十七條第一項
    、第三百零五條之罪。被告所犯上開傷害及恐嚇二罪間，犯意各別，罪名互異，
    應分論併罰。
四、原審以被告乙○○罪證明確，因予適用刑法第三百零五條、第二百七十七條第一
    項、第四十一條、第五十一條第五款，罰金罰鍰提高標準條例第一條前段、第二
    條規定，並審酌被告犯罪之動機、手段、所生危害及犯罪後態度等一切情狀，分
    別就傷害罪，量處有期徒刑三月；恐嚇危害安全罪，量處有期徒刑四月，並依法
    定其應執行有期徒刑六月，並諭知如易科罰金，均以三百元折算一日，以資懲儆
    。本院經核原判決認事用法，並無不合，量刑亦稱允當。上訴意旨，空言否認犯
    罪，指摘原判決不當，為無理由，應予駁回。
據上論斷，應依刑事訴訟法第三百六十八條，判決如主文。
本案經檢察官曾顯智到庭執行職務。
中    華    民    國      九十      年      三      月      二十        日
                                  臺灣高等法院臺南分院刑事第五庭
                                      審判長法官  茆    臺    雲
                                            法官  董    武    全
                                            法官  李    文    福
右正本證明與原本無異。
不得上訴。
                                      法院書記官  李    良    倩
中    華    民    國      九十      年      三      月      二十二      日
附錄：本判決論罪科刑法條
刑法第二百七十七條第一項：
  傷害人之身體或健康者，處三年以下有期徒刑，拘役或一千元以下罰金。
刑法第三百零五條：
  以加害生命、身體、自由、名譽、財產之事恐嚇他人，致生危害於安全者，處二年
  以下有期徒刑、拘役或三百元以下罰金。


司法院資訊處製作；財團法人民間司法改革基金會備份。
